臺灣高等法院高雄分院民事裁定　　　　　100年度抗字第274號
抗　告　人　澎湖海洋開發股份有限公司
法定代理人　蕭文碩
相　對　人　薛根寶
上列當事人間因停止執行事件，抗告人對於民國100 年10月7 日
臺灣澎湖地方法院100 年度聲字第8 號所為裁定提起抗告，本院
裁定如下：
    主  文
原裁定廢棄。
抗告人為相對人供擔保新臺幣貳佰壹拾萬元後，臺灣澎湖地方法
院民國九十九年度司執字第三一六號強制執行事件之強制執行程
序，於臺灣澎湖地方法院一００年度訴字第三六號債務人異議之
訴事件判決確定前，應予停止。
抗告程序費用由相對人負擔。
    理  由
一、抗告意旨略以：相對人持台灣高等法院高雄分院98年度重上
    字第52號清償債務之確定判決為執行名義，聲請就伊之財產
    為強制執行（原法院99年度司執字第316 號）。伊因受讓第
    三人蕭文碩對相對人之債權，而向相對人主張抵銷，並已提
    起債務人異議之訴（原法院100 年度訴字第36號），為免查
    封之財產遭拍賣後難以回復原狀，願供擔保停止執行。詎原
    裁定竟以本件執行事件另有併案債權人台灣銀行股份有限公
    司（下稱台灣銀行），伊僅就相對人為債權人之執行案件為
    聲請，既無從一併停止台灣銀行為債權人之執行程序，應無
    停止之實益及必要為由，駁回伊之聲請。然相對人既為本件
    執行事件之債權人，伊將其列為相對人，並無錯誤。又台灣
    銀行僅為執行標的之抵押權人，經執行法院通知而被動參與
    分配，並未主動聲請執行，伊基於訴訟成本考量暫未對台灣
    銀行提起異議之訴，亦與本件得否停止執行之要件無涉。原
    法院遽認伊之聲請並無實益，顯有失當，爰提起抗告，請求
    廢棄原裁定，並准供擔保停止執行等語。
二、按有提起異議之訴時，法院因必要情形或依聲請定相當並確
    實之擔保，得為停止強制執行之裁定，強制執行法第18條第
    2 項定有明文。又上開條文所稱必要情形，應由法院依職權
    裁量定之。法院為此決定時，應就異議之訴在法律上是否顯
    無理由，及若不停止執行，將來是否有難於回復執行前之狀
    態，並就倘予停止執行，是否無法防止債務人濫行訴訟以拖
    延執行，致債權人之權利無法迅速實現等各種情形予以斟酌
    ，以資平衡並兼顧債務人及債權人雙方之利益。另債務人所
    提異議之訴與停止執行間，法院審核之內容，除顯無理由係
    屬實體事項之判斷外，就該異議之訴在實體上有無理由，則
    因應經調查證據及兩造實質攻防辯論後始能決定，故非屬法
    院於裁定停止執行時應審酌之事項。就此而言，是否准予停
    止執行，法院僅需綜合相關卷內資料，依形式審查之結果，
    客觀上聲請停止執行之要件，並無顯然不備，或顯無停止執
    行之必要性時，即得酌定相當之擔保金額而為准許。
三、本件相對人以本院98年度重上字第52號判決及最高法院99年
    台上字第193 號裁定為執行名義，聲請強制執行，並查封抗
    告人之財產，抗告人主張對相對人有可供抵銷之債權，並因
    行使抵銷而消滅執行名義所載債權，而依強制執行法第14條
    第1 項規定，提起債務人異議之訴，請求撤銷上開執行程序
    ，現由原法院100 年度訴字36號審理中等情，業經原法院依
    職權調取相關卷宗查核屬實，且本院經依卷內相關資料為審
    查後，認客觀上聲請停止執行之要件，並無顯然不備，或顯
    無停止執行必要之情形，自得酌定相當之擔保金額而為准許
    。則依上開條文規定，抗告人聲請准供擔保停止執行程序，
    即屬有據，應予准許。
四、原裁定雖以除相對人外，本件執行標的之抵押權人台灣銀行
    業已就其債權4,500 萬元本息具狀參與分配，並經另行分案
    為併案執行（原法院99年度司執字第1720號），縱本件准予
    供擔保停止執行，仍無從停止台灣銀行之併案執行，故無停
    止實益及必要，為駁回之論據。然查，抗告人是否就台灣銀
    行為債權人之執行事件一併聲請停止執行，為其權利之自由
    選擇，與本件是否停止執行之審核無涉，自不得採為准否之
    依據，況在本件准供擔保停止執行後，台灣銀行就其聲請執
    行之事件，亦可能基於與抗告人間之協議而撤回或同意延緩
    執行（強制執行法第10條參照），縱台灣銀行仍請求繼續執
    行，抗告人亦得再另行聲請供擔保停止執行，可見抗告人仍
    有停止本件執行程序之實益及必要。抗告人陳明願供擔保聲
    請裁定停止執行，核與法律規定相符，自應准許。原裁定駁
    回抗告人之聲請，尚有未洽。抗告意旨指摘原裁定不當，求
    予廢棄，為有理由。
五、又為停止執行所供之擔保，係以擔保債權人因停止執行所可
    能遭受之損害為目的，此項損害，在一般金錢債權之強制執
    行，應為債權人因未能及時受償所生之損害，通常得以停止
    執行期間，因未能及時取得並運用該金錢，而受有法定遲延
    利息之損害為計算標準。本院經審酌抗告人聲請執行之債權
    額為12,017,130元本息，而實際查封之標的之拍賣底價為6,
    473 萬元（見卷附拍賣公告），及上述債務人異議之訴屬通
    常程序，屬得上訴至第三審之案件，並參酌抗告人主張抵銷
    之債權，為股份轉讓之未履約罰款，案情相對較為複雜，及
    各級法院辦案之辦案期限，認以合計約3 年6 個月之停止期
    間計算，應屬相當。故抗告人所可能受有之損害金，經以相
    對人之債權額12,017,130元之法定遲延利息及相關情狀為斟
    酌後，認以210 萬元為適當（計算參考數據：12,017,130×
    5%×3 年6 月＝2,102,998 ，元以下四捨五入），爰酌定擔
    保金為210 萬元，而裁定如主文第2 項所示。
六、據上論結：本件抗告為有理由，依民事訴訟法第492 條、第
    95條、第78條，裁定如主文。
中    華    民    國   100    年    11    月    11    日
                            民事第五庭
                                審判長法官  簡色嬌
                                法      官  郭慧珊
                                法      官  林紀元
以上正本證明與原本無異。
如不服本裁定應於送達後10日內向本院提出再抗告狀（並按他造
當事人之人數附繕本），並繳納再抗告費新臺幣1,000 元。
再為抗告僅得以適用法規顯有錯誤為理由，並應委任律師為代理
人。如委任律師提起抗告者，應一併繳納抗告費。
中    華    民    國   100    年    11    月    11    日
                                書  記  官  葉淑華
附註：
抗告人之配偶、三親等內之血親、二親等內之姻親，或抗告人為
法人、中央或地方機關時，其所屬專任人員具有律師資格並經法
院認適當者，亦得為第三審代理人。
抗告人或其法定代理人具有律師資格者及前項情形，應於提起抗
告或委任時釋明之。